【裁判字號】    92,易,33
【裁判日期】    920325
【裁判案由】    傷害等
【裁判全文】
台灣苗栗地方法院刑事判決                            九十二年度易字第三三號
    公  訴  人  臺灣苗栗地方法院檢察署檢察官
    被      告  甲○○
右列被告因傷害等案件，經檢察官提起公訴（九十一年度偵緝字第一五八號），本院
判決如左：
    主  文
甲○○傷害人之身體，處有期徒刑參月，如易科罰金，以參佰元折算壹日。又以強暴
使人行無義務之事，未遂，處有期徒刑貳月，如易科罰金，以參佰元折算壹日。應執
行有期徒刑肆月，如易科罰金，以參佰元折算壹日。
    事  實
一、甲○○與乙○○為前男、女朋友關係，因不滿乙○○與其分手，仍多次找乙○○
    洽談。於民國九十一年三月三十日凌晨三時許，甲○○前往苗栗縣公館鄉五谷村
    八十六號台塑加油站內找在該處任職之乙○○，因不滿乙○○之態度，竟基於傷
    害人之犯意，徒手毆打乙○○頭部及身體部位，乙○○遭毆倒地而受有左額頭瘀
    血腫、頸部瘀血、右腰部挫傷及左肘擦傷之傷害。適乙○○同事呂雅惠見狀上前
    關切，甲○○竟另行起意，基於妨害自由之犯竟，出手抓住乙○○之頭髮，欲將
    乙○○拖離該加油站，而使乙○○行此無義務之事，終經乙○○掙扎及呂雅惠作
    報警狀，甲○○始罷手離去而未得逞。
二、案經乙○○訴由苗栗縣警察局苗栗分局報請臺灣苗栗地方法院檢察署檢察官偵查
    起訴。
    理  由
一、訊據被告甲○○對於右揭時、地毆打乙○○之犯罪事實坦承不諱，惟矢口否認有
    何妨害自由犯行，辯稱：伊未抓住告訴人之頭髮強行拖拉，亦無帶走乙○○之意
    思等語。惟查：
（一）被告坦承於右揭時、地毆打告訴人乙○○成傷之事實，核與告訴人之指訴，目
      擊證人呂雅惠之證述情節相符，並有行政院衛生署苗栗醫院出具之診斷證明書
      一紙在卷可稽。
（二）被告之後如何於前揭時、地，以手抓住告訴人之頭髮欲將告訴人拖離該加油站
      一情，迭經告訴人指訴稱：甲○○毆打伊之後，要將伊帶走，還拉扯頭髮，當
      時有同事呂雅惠看到，直到同事說要報警，他才放手等語（參見九十一年度偵
      字第二三九九號卷第二三頁、九十一年度偵緝字第一五八號卷第二四頁反面筆
      錄）、核與目擊證人呂雅惠證述：九十一年三月三十日凌晨三時許，在伊任職
      之苗栗縣公館鄉五谷村台塑加油站有見到王添打乙○○，伊上前排解之後，他
      停手表示要將乙○○帶走，並拉乙○○頭髮往外拖，伊打電話要報警，他才鬆
      手等語（參見同二三九九號偵卷第二七頁結證筆錄），互核相符，足證告訴人
      之前開指訴可採。被告辯稱：未強拉乙○○離開，無妨害乙○○自由之意思云
      云，為卸責之詞，不足憑採。
      綜上所述，本案事證明確，被告犯行已經證明，應依法論科。
二、核被告所為係犯刑法第二百七十七條第一項之傷害罪；另被告於證人呂雅惠上前
    關切後，起意以拉扯告訴人頭髮之強暴手段，強行將告訴人帶離其工作場所，惟
    因告訴人掙扎及證人作勢報警而作罷手，未達將告訴人拖離該加油站之目的，核
    其此部分所為，係犯有刑法第三百零四條第二項、第一項之強暴使人行無義務之
    事未遂罪，且因為未遂犯，應依刑法第二十六條前段之規定減輕其刑。其所犯上
    開二罪，犯意各別，構成要件互殊，應予分論併罰。爰審酌被告素行、犯罪之動
    機、徒手毆打、及強制拉扯告訴人之手段、告訴人所受傷害之程度，及犯罪後未
    能坦承所有犯行暨未與告訴人達成和解之態度等一切情狀，量處如主文所示之刑
    ，並諭知易科罰金之折算標準，暨定其應執行之刑及諭知易科罰金折算標準。
據上論斷，應依刑事訴訟法第二百九十九條第一項前段，刑法第二百七十七條第一項
、第三百零四條第一項、第二項、第二十六條前段、第五十一條第五款、第四十一條
第一項前段，罰金罰鍰提高標準條例第一條前段、第二條，判決如主文。
本案經檢察官黃棋安到庭執行職務。
中      華      民      國    九十二    年      三      月    二十五    日
                                      臺灣苗栗地方法院刑事第二庭
                                          法  官  黃  賢  婷
右正本證明與原本無異。
如不服本判決，應於判決送達後十日內向本院提出上訴狀( 應附繕本 )，上訴於
臺灣高等法院台中分院。
                                          書記官  陳  文  聰
中      華      民      國    九十二    年      三      月    二十五    日
附錄法條
刑法第二百七十七條
傷害人之身體健康者，處三年以下有期徒刑、拘役或一千元以下罰金。
犯前項之罪因而致人於死者，處無期徒刑或七年以上有期徒刑，致重傷者，處三年以
上十年以下有期徒刑。
刑法第三百零四條
以強暴、脅迫使人行無義務之事或妨害人行使權利者，處三年以下有期徒刑、拘役或
三百元以下罰金。


司法院資訊處製作；財團法人民間司法改革基金會備份。
